臺灣板橋地方法院民事判決　九十一年度親字第一七六號
　　原　　　告　乙○○
　　法定代理人　丙○○
　　被　　　告　甲○○
　　被　　　告　丁○○
右當事人間請求確認親子關係存在事件，本院判決如左：
    主      文
確認原告乙○○（民國○○○年○月○○日生）與被告甲○○間之親子關係不存在。
確認原告乙○○（民國○○○年○月○○日生）與被告丁○○間之親子關係存在。
訴訟費用由被告負擔。
    事      實
甲、原告方面：
  一、聲明：如主文所示。
  二、陳述：
  （一）原告之生母丙○○與被告甲○○原為夫妻關係，嗣於民國九十年九月十九日
        離婚，雙方離婚之後即未再發生夫妻間之親密關係。
  （二）旋原告之生母丙○○復於九十年十月十六日與被告丁○○結婚，並於此婚姻
        期間受胎自被告丁○○，而於九十一年七月十六日產下一女即原告乙○○（
        身分證統一編號：Ｚ000000000號），詎原告之生母丙○○於原告
        出生後，欲報戶口之際，戶政機關竟告知，因原告依民法第一千零六十二條
        規定，其受胎期間，自出生之日回溯第一百八十一日起至第三百零二日止，
        正好跨越原告之生母丙○○與被告甲○○、丁○○之前後二個婚姻期間，在
        無法確認原告究竟生父為何人之情況下，戶政機關逕將原告之生父登記成被
        告甲○○，然實際上原告生母丙○○之現配偶即被告丁○○始為原告之生父
        。
  （三）原告與被告丁○○於九十一年七月二十九日前往馬偕醫院進行親子ＤＮＡ血
        緣關係比對試驗，結果顯示可以認定被告丁○○為原告之父親之關係，其可
        能性之機率為百分之九九‧00000000。為釐清原告與被告二人間有
        無親子關係，實有確認身分之必要。爰依法提起本件，請求確認原告與被告
        甲○○間之親子關係不存在，以及原告與被告丁○○之親子關係存在。
  三、證據：提出戶籍謄本三件、離婚協議書一件、原告出生證明書一件、馬偕醫院
      親子鑑定報告一件為證。
乙、被告甲○○方面：
  一、聲明：同意原告之請求。
  二、陳述：
  （一）對於本件原告主張之事實無意見，原告確非被告甲○○與丙○○所生之女。
  （二）對於馬偕醫院親子鑑定報告無意見。
丙、被告丁○○方面：
  一、聲明：同意原告之請求。
  二、陳述：
  （一）對於本件原告主張之事實無意見，原告確係被告丁○○與丙○○所生之女。
  （二）對於馬偕醫院親子鑑定報告無意見。
     理      由
一、按關於認諾及訴訟上自認或不爭執事實之效力，於第五百八十九條及第五百九十
    二條之訴不適用之，民事訴訟法第五百九十四條定有明文。經查本件訴訟雖係為
    兩造該確認親子關係存在之訴，而被告並於言詞辯論期日同意原告之請求並就原
    告主張之事實為不爭執，惟該訴訟之本質乃涉及身分認定確認之公益性，揆諸首
    揭法條規定之同一法理，自仍不發生被告認諾或不爭執事實之效力，合先敘明。
二、經查：
（一）原告主張其生母丙○○與被告甲○○原為夫妻關係，嗣於九十年九月十九日離
      婚，雙方離婚之後即未再發生夫妻間之親密關係之事實，業據原告提出離婚協
      議書為證，並為被告甲○○所自認，是原告此部分主張，堪信為真實。
（二）原告主張其生母丙○○復於九十年十月十六日與被告丁○○結婚，並於此婚姻
      期間受胎自被告丁○○，而於九十一年七月十六日產下一女即原告，因原告依
      民法第一千零六十二條規定，其受胎期間，自出生之日回溯第一百八十一日起
      至第三百零二日止，正好跨越原告之生母丙○○與被告甲○○、丁○○之前後
      二個婚姻期間，在無法確認原告究竟生父為何人之情況下，戶政機關逕將原告
      之生父登記成被告甲○○之事實，業據原告提出戶籍謄本、原告出生證明書為
      證，並為被告甲○○、丁○○所自認，是原告此部分主張，應認為真實。
（三）原告主張其被告丁○○於九十一年七月二十九日前往馬偕醫院進行親子ＤＮＡ
      血緣關係比對試驗，結果顯示可以認定被告丁○○為原告之父親之關係，其可
      能性之機率為百分之九九‧00000000之事實，業據原告提出馬偕醫院
      親子鑑定報告一件為證，並為被告甲○○、丁○○所自認。準此，經上開科學
      鑑定之結果既可認定被告丁○○為原告之父親之血緣關係，自堪認原告主張原
      告非其生母丙○○自被告甲○○受胎所生，而係自現配偶即被告丁○○受胎所
      生等情，要屬真實，堪以採信。
三、按就母再婚後所生子女確定其父之訴，母之配偶及前配偶互為被告；由子女或母
    起訴者，以母之配偶及前配偶為共同被告，民事訴訟法第五百九十一第一項、第
    二項定有明文。本件原告既如前述受民法第一千零六十二條第一項之雙重婚生推
    定，且經証明係其生母丙○○與現配偶即被告丁○○所生，從而，原告起訴請求
    確認原告與被告甲○○間之親子關係不存在，以及原告與被告丁○○之親子關係
    存在，於法洵屬有據，應予准許。
四、據上論結，本件原告之訴為有理由，爰依民事訴訟法第七十八條、第八十五條第
    一項前段，判決如主文。
中　　　華　　　民　　　國　  　九十一　　年　　 十二　   月　 三十一 　日
                                      臺灣板橋地方法院家事法庭
~B法　　　官　郭光興
右為正本係照原本作成
如對本判決上訴，須於判決送達後二十日內向本院提出上訴狀
中　　　華　　　民　　　國　  　九十一　　年　　 十二　   月　 三十一 　日
~B法院書記官　尤秋菊
